【裁判字號】    98,上更(一),71
【裁判日期】    980318
【裁判案由】    毒品危害防制條例
【裁判全文】
臺灣高等法院刑事判決              98年度上更(一)字第71號
  上  訴  人
  即  被  告  甲○○
                      （現於臺灣臺北看守所羈押中）
  指定辯護人  本院公設辯護人李廣澤
上列上訴人因違反毒品危害防制條例案件，不服臺灣士林地方法
院96年度訴字第512、913、1035號，中華民國97年8月4日第一審
判決（起訴案號：臺灣士林地方法院檢察署96年度偵字第1999號
、第3419號、第3943號；追加起訴案號：臺灣士林地方法院檢察
署96年度偵字第5680號、6554號），提起上訴，經判決後，由最
高法院發回更審，本院判決如下：
    主  文
原判決關於甲○○販賣第一級毒品貳罪及販賣第二級毒品拾罪部
分暨定執行刑部分，均撤銷。
甲○○共同販賣第一級毒品，貳罪，詳如附表一所示，均累犯，
各處有期徒刑拾陸年。扣案之供犯罪所用之行動電話（含 SIM卡
），各詳如附表一編號1、2所示，均沒收。販賣第一級毒品所得
，詳如附表一編號1、2所示之款，各應與黃素碧連帶沒收，如全
部或一部不能沒收時，以渠等財產連帶抵償之。又共同販賣第二
級毒品，肆罪，詳如附表二所示，均累犯，各處有期徒刑柒年拾
月。扣案之供犯罪所用之行動電話（含SIM卡），各詳如附表二
編號1至4所示，均沒收。販賣第二級毒品所得，詳如附表二編號
1至4所示之款，各應與黃素碧連帶沒收，如全部或一部不能沒收
時，以渠等財產連帶抵償之。應執行有期徒刑拾捌年，扣案之門
號Ｚ000000000、Ｚ000000000號行動電話貳
支（含SIM卡），均沒收，販賣第一級毒品所得（詳如附表一）
及第二級毒品所得（詳如附表二）新台幣伍千柒百元，應與黃素
碧連帶沒收，如全部或一部不能沒收時，以渠等財產連帶抵償之
。甲○○其餘被訴販賣第二級毒品陸罪（即販賣予張傑斌）部分
，均無罪。
    事  實
一、甲○○前於民國（下同）91年間，因施用毒品案件，經臺灣
    士林地方法院91年度易字第799號判處有期徒刑7月確定，於
    94年3月8日徒刑執行完畢（構成累犯）；嗣又因持有、施用
    、轉讓毒品等案件，經法院判處有期徒刑7月、1年2月（應
    執行刑）、1年6月確定，接續執行後，於95年1月27日因縮
    短刑期假釋出監並交付保護管束。
二、詎甲○○猶不知悔改，其與黃素碧（所涉販賣第一級毒品及
    第二級毒品等罪，業經判處罪刑確定）為同居男女朋友關係
    ，均明知海洛因及安非他命係毒品危害防制條例所列管之第
    一級毒品及第二級毒品，不得非法持有、販賣，竟仍基於營
    利之意圖，先後為下列販賣第一級毒品海洛因及第二級毒品
    安非他命之犯行：
(一)甲○○與黃素碧共同意圖營利，基於販賣第一級毒品海洛因
    以牟利之犯意聯絡，於向真實姓名年籍不詳者購入海洛因，
    除供己施用外，另伺機出售，並以黃素碧所有門號00000000
    00號行動電話作為販賣海洛因之聯絡工具。於96年2月1日上
    午10時47分許，吳志偉以其所有門號0000000000號行動電話
    撥打黃素碧所使用之上開門號行動電話聯繫購買毒品海洛因
    事宜，黃素碧即轉告甲○○，待吳志偉以前揭電話與甲○○
    所持用之門號0000000000號行動電話聯繫後，甲○○即於同
    日中午12時20分許，將黃素碧所交付價值 1,000元之毒品海
    洛因攜至臺北縣三芝鄉○○村○○街9巷3之1號6樓吳志偉住
    處，交付予吳志偉，並收受價金1,000元。嗣於同日下午4時
    59分許，邱世豪以其所有門號0000000000號行動電話撥打黃
    素碧所使用之上開門號之行動電話聯繫購買毒品海洛因事宜
    ，二人復另行起意，先由甲○○在不詳時地，向邱世豪收取
    700元之購買毒品價款後，黃素碧再於同日下午5時56分後之
    某時，在台北縣某處，將數量不詳之毒品海洛因交予邱世豪
    （以上販賣之時間、地點、販賣所得，詳如附表二編號1、
    ２所示）。嗣經警於96年2月2日，在臺北縣淡水鎮○○路51
    巷6弄6號之1（第5套房）甲○○與黃素碧居所內查獲，並扣
    得行動電話2具（內含0000000000、0000000000門號卡2張）
    。（甲○○、黃素碧涉犯施用第二級毒品安非他命部分，另
    由檢察官提起公訴）。
(二)甲○○與黃素碧共同意圖營利，基於販賣第二級毒品安非他
    命以牟利之犯意聯絡，於向真實姓名年籍不詳者購入安非他
    命，除供己施用外，另伺機出售，並以黃素碧所有門號0000
    000000號行動電話作為販賣安非他命之聯絡工具。於95年11
    月至同年12月間，張傑斌先後四次以其所有門號0000000000
    號行動電話撥打黃素碧所使用之上開門號之行動電話聯繫購
    買毒品安非他命事宜，每次均以新臺幣1,000元之價格購得
    毒品安非他命一包，並約在臺北縣淡水鎮三芝鄉一帶交易（
    其販賣之時間、地點、販賣所得，詳如附表二編號1至4所示
    ）。嗣經警據報對0000000000號行動電話實施通訊監察，因
    而查悉上情。
三、案經臺北縣政府警察局金山分局報請臺灣士林地方法院檢察
    署檢察官偵查起訴及追加起訴。
    理  由
一、按被告以外之人於審判外之陳述，雖不符同法第159條之1至
    第159條之4之規定，而經當事人於審判程序同意作為證據，
    法院審酌該言詞陳述或書面陳述作成時之情況，認為適當者
    ，亦得為證據。當事人、代理人或辯護人於法院調查證據時
    ，知有第159條第1項不得為證據之情形，而未於言詞辯論終
    結前聲明異議者，視為有前項之同意，此據同法第159條之5
    規定甚明。本件證人吳志偉、邱世豪、張傑斌等人分別在警
    詢時或檢察官偵查時所為之陳述，為被告以外之人在審判外
    之陳述，固均屬傳聞證據，惟公訴人、被告甲○○及其辯護
    人，均表示無意見，並同意作為證據，本院審酌彼等陳述作
    成時之情況，核無違法取證及證明力明顯過低之瑕疵，亦認
    為以之作為證據為適當，故依諸上開規定及說明，證人吳志
    偉、邱世豪、張傑斌、簡德芳等人之陳述，依同法第159 條
    之5規定自有證據能力。至本案所涉之書證，即卷附之通訊
    監察譯文、扣押物清單、及臺灣士林地方法院檢察署檢察官
    扣押物品處分命令，經審酌其作成時之情況，均核與刑事訴
    訟法第159條之4之規定相符，復查無違背法定程序取得之情
    形，且公訴人、被告、辯護人於原審審理時均稱同意以之作
    為證據，自應賦予其證據適格之地位而得為本案之證據。
二、犯罪事實二（一）販賣第一級毒品海洛因予吳志偉、邱世豪
    部分，業據上訴人即被告甲○○於本院上訴審審理時及本院
    本審審理時供承不諱在卷，核與證人吳志偉、邱世豪分別於
    警詢、偵查中指證述如何向同案被告黃素碧連繫毒品買賣事
    宜後，再與被告甲○○連絡，而由被告甲○○親自交付毒品
    海洛因或收受毒品價款等情相符，並有被告黃素碧所使用之
    門號0000000000號行動電話、甲○○所使用之門號00000000
    00號行動電話之通訊監察譯文附卷可參（見96年度聲搜字第
    154號），而同案被告黃素碧與被告甲○○共同販賣第一級
    毒品海洛因予吳志偉、邱世豪等犯行，並經本院97年度上訴
    字第4548號判決判處罪刑確定在案。另按毒品危害防制條例
    所處罰之販賣毒品罪，其成立除客觀上有買賣毒品之行為外
    ，主觀上並須具有藉買賣毒品以從中牟取利益之意圖，本件
    雖無從知悉被告購入毒品海洛因之價格，然販賣之人大多係
    從價差或量差中牟利，本件被告甲○○與同案被告黃素碧二
    人甘冒若被查獲有因而遭受重刑處罰之販賣第一級毒品海洛
    因之重典，並分工負責販賣，由被告甲○○分擔負責先收受
    價款或親自前往交貨並收款之行為，堪認本件被告甲○○與
    同案被告黃素碧有以對外販賣毒品海洛因而從中牟取利益之
    不法意圖。是被告甲○○上開自白，核與事實相符，應堪採
    信，被告此部分販賣第一級毒品二次之犯行，均堪認定。
三、犯罪事實二（二）販賣第二級毒品安非他命予張傑斌四次部
    分（其販賣之時間、地點、販賣所得，詳如附表二編號1至4
    所示），業據上訴人即被告甲○○於本院上訴審審理時及本
    院本審審理時供承不諱在卷，核與證人張傑斌於警詢、偵查
    中指證述如何於上開時地向被告甲○○及同案被告黃素碧購
    買毒品安非他命等情大致相符，並有被告黃素碧所使用之門
    號0000000000號行動電話之通訊監察譯文附卷可參（見96年
    度聲搜字第 154號），而同案被告黃素碧與被告甲○○共同
    販賣第二級毒品海洛因予張傑斌之犯行，並經本院97年度上
    訴字第4548號判決判處罪刑確定在案。另按毒品危害防制條
    例所處罰之販賣毒品罪，其成立除客觀上有買賣毒品之行為
    外，主觀上並須具有藉買賣毒品以從中牟取利益之意圖，本
    件雖無從知悉被告購入毒品安非他命之價格，然以毒品安非
    他命之買賣，政府查緝甚嚴，因而取得不易，苟無利可圖，
    被告等應無甘冒被查緝法辦之危險而平白為無營利轉讓毒品
    之可能，是販賣毒品之人大多係從價差或量差中牟利，並參
    酌被告與同案被告黃素碧分工為毒品之買賣，堪認本件被告
    黃甲○○與同案被告黃素碧有對外販賣毒品安非他命以從中
    牟取利益之不法意圖。是被告甲○○上開自白，核與事實相
    符，應堪採信，被告此部分販賣第二級毒品四次之犯行，亦
    均堪認定。
四、核被告甲○○所為，係犯毒品危害防制條例第四條第一項之
    販賣第一級毒品罪及同條第二項之販賣第二級毒品罪。至被
    告持有第一級毒品海洛因及第二級毒品安非他命之低度行為
    ，應為其販賣第一級毒品海洛因及第二級毒品安非他命之高
    度行為所吸收，均不另論罪。被告就犯罪事實二（一）、（
    二）之販賣第一級毒品及販賣第二級毒品等犯行，有犯意聯
    絡及行為分擔，均為共同正犯。被告有犯罪事實欄所載罪刑
    宣告及執行情形，有本院被告前案紀錄表乙份在卷可稽，其
    於有期徒刑執行完畢五年以內，再故意犯本件有期徒刑以上
    之罪，依刑法第47條規定，均應論以累犯，除法定本刑為死
    刑或無期徒刑依法不得加重者外，依法加重其刑。被告所犯
    上開二次販賣第一級毒品罪及四次販賣第二級毒品罪，均時
    間互異，犯意各別，均應分論併罰。原審對被告甲○○上揭
    犯行分別予以論罪科刑，固非無見，惟查：（一）沒收含有
    保安處分之性質，在剝奪犯罪者因犯罪而取得之財產上利益
    ，以遏止犯罪，與罰金屬刑罰之性質有別，故對於各共犯應
    採連帶沒收主義，不得就全體共犯之總所得，對於各共犯重
    複諭知沒收。本件販賣毒品之犯罪所得，應依毒品危害防制
    條例第19條第1項予以沒收，在共同正犯間，自應採連帶沒
    收，並於主文中為「連帶沒收」及「連帶抵償」之諭知，始
    屬適法（參照最高法院96台上3450號判決意旨），查被告甲
    ○○與同案被告黃素碧間就販賣毒品海洛因予吳志偉（一千
    元）、邱世豪（七百元）及販賣毒品安非他命予張傑斌四次
    （每次一千元）等犯行既均係共犯，其等對販賣毒品之犯罪
    所得即應予以連帶沒收，原判決未諭知連帶沒收，即有未洽
    ；（二）被告甲○○僅與同案被告販賣毒品安非他命予張傑
    斌四次（詳後述），原審認被告與同案被告黃素碧販賣第二
    級毒品安非他命予張傑斌十次，核與事實不符，且未具體認
    定販賣之時間，致未能確切認定所審理之範圍，尚有未洽；
    是被告甲○○上訴意旨認其僅販賣毒品安非他命予張傑斌四
    次，為有理由，則原判決關於被告販賣第一級毒品二罪及販
    賣第二級毒品十罪部分既有可議，自應由本院就此部分及定
    執行刑部分予以撤銷改判。而查被告甲○○所犯上開二次販
    賣第一級毒品罪，數量均非甚多，先後販賣毒品各僅700元
    及1000元，所得財物甚少，次數非多，所販賣之對象並僅係
    吳志偉、邱世豪二人，被告並僅係負責收款及代為交貨之人
    ，其因一時失慮而挺而走險，致觸犯重典（販賣第一級毒品
    罪之最輕法定本刑為無期徒刑），觀其之犯罪情況，依一般
    之客觀情形，尚堪憫恕，縱量處最低刑，仍嫌過重，爰均依
    刑法第59條之規定，酌量減輕其刑，並依法先加重後減輕之
    。爰審酌被告甲○○之素行、犯罪之動機、目的、手段，竟
    不思循正當途徑賺取財物，明知毒品戕害人體身心健康甚鉅
    ，卻為圖不法利得，而販賣毒品予他人，助長毒品泛濫，戕
    害他人身心健康，危害社會治安，因而所獲得之利益非鉅，
    被告並僅係負責收款及代為交付毒品之人，犯罪情節較屬輕
    微，犯罪後坦承犯行，態度良好等一切情狀，就所犯上開各
    罪分別量處如主文第二項所示之刑，並定其應執行之刑。至
    扣案之0000000000、0000000000號行動電話各一支（含SIM
    卡），係被告甲○○、同案被告黃素碧所有供上開販賣毒品
    海洛因、安非他命所用之物（其中0000000000號行動電話僅
    供販賣第一級毒品海洛因予吳志偉之用），此據被告甲○○
    及同案被告黃素碧供述在卷，應依毒品危害防制條例第19條
    第1項之規定附隨於附表一、附表二所示各罪下分別宣告沒
    收。另按毒品危害防制條例第19條第1項規定，犯販賣、運
    輸毒品罪者，其犯罪所得之財物，均沒收之，係採義務沒收
    主義，故其犯罪所得之對價，不問其中成本若干，利潤多少
    ，均應全部諭知沒收，以貫徹政府查禁煙毒之決心，並符立
    法本旨（參照最高法院97年度台上字第863號、95年度台上
    字第3133號判決意旨）。又按共同正犯，應對犯罪之全部事
    實負責，是就共同正犯所得財物應合併計算，全部追繳沒收
    ，方為適法，且各共同正犯之間係採「連帶沒收主義」，於
    裁判時僅諭知連帶沒收暨連帶抵償之，不得就全體共同正犯
    之總所得，對各該共同正犯分別重複諭知沒收。查本件被告
    甲○○與同案被告黃素碧共同販賣第一級毒品海洛因所得金
    額（如附表一編號1、2）、第二級毒品安非他命所得金額（
    如附表編號1、2、3、4），為被告等人犯毒品危害防制條例
    第4條第1項及第2項之罪所得之財物，應依該條例第19條第1
    項規定附隨於附表一、附表二所示各罪下分別宣告連帶沒收
    ，併諭知如全部或一部不能沒收時，以其財產連帶抵償之。
    至警方於96年2月2日，在被告甲○○與同案被告黃素碧位於
    臺北縣淡水鎮○○路51巷6弄6號之1（第5套房）內所查扣之
    毒品海洛因6小包（淨重3.27公克）、安非他命3小包、1大
    包（合計毛重18.9公克）、分裝袋32個、殘渣袋2個、吸食
    器1組、電話簿2本、分裝管1支、行動電話2具（內含000000
    0000、0000000000門號卡2張）及含有安非他命殘渣之鋁罐1
    個等物，經查，海洛因6小包、安非他命3小包、1大包、分
    裝袋32個、殘渣袋2個、吸食器1組、分裝管1支及含有安非
    他命殘渣之鋁罐1個，均係供被告與同案被告黃素碧自身施
    用之毒品及施用毒品所使用之器具，並非供其販毒所用，此
    據被告甲○○供述在卷，且上開查扣物品除海洛因6 小包外
    ，均經原審另案以96年度易字第697號判決（施用部分）諭
    知沒收，並經臺灣士林地方法院檢察署檢察官執行沒收銷燬
    完畢，此有檢察官之扣押物品處分令附於原審卷可稽，又另
    查扣之行動電話2具（內含0000000000、0000000000門號卡2
    張）並無證據顯示此2具行動電話係被告供聯絡本件上開毒
    品交易事宜，另電話簿1本，主要係記載被告朋友之電話號
    碼及其所賣之東西螃蟹鰻魚之類，此據被告供述在卷，亦核
    與本案販賣毒品並無關聯，且電話簿亦並經臺灣士林地方法
    院檢察署檢察官於上開案件執行完畢，已廢棄不存在，爰均
    不予宣告沒收，附此敘明。
五、公訴意旨另以：被告甲○○於95年11月至同年12月間，除販
    賣如附表二所示四次第二級毒品安非他命予張傑斌外，另與
    黃素碧共同以每次新臺幣1,000元之價格，在臺北縣三芝鄉
    一帶，販賣第二級毒品安非他命予張傑斌六次，因認被告甲
    ○○就此部分，同亦涉犯毒品危害防制條例第4條第2項之販
    賣第二級毒品罪嫌云云。
六、按犯罪事實應依證據認定之，無證據不得認定犯罪事實，又
    不能證明被告犯罪者，應諭知無罪之判決﹔而檢察官就被告
    犯罪事實，應負舉證責任，並指出證明方法，刑事訴訟法第
    154條第2項、第301條第1項及第161條第1項分別定有明文。
    是以，檢察官對於起訴之犯罪事實，應負提出證據及說服之
    實質舉證責任。倘其所提出之證據，不足為被告有罪之積極
    證明，或其闡明之證明方法，無從說服法官以形成被告有罪
    之心證，基於無罪推定之原則，自應為被告無罪判決之諭知
    （最高法院 92年臺上字第128號判例參照）。而所謂認定犯
    罪事實之證據，係指足以認定被告確有犯罪行為之積極證據
    而言，該項證據自須適合於被告犯罪事實之認定，始得採為
    斷罪資料，如未能發現相當證據，或證據不足以證明，自不
    能以推測或擬制之方法，以為裁判之基礎（參照最高法院四
    十年臺上字第八六號及七十六年台上字第四九八六號判例意
    旨）。又被告或共犯之自白，不得作為有罪判決之唯一證據
    ，仍應調查其他必要之證據，以察其是否與事實相符，刑事
    訴訟法第156條第2項亦定有明文。
七、查公訴人據以認被告甲○○涉有上開犯行，無非係依證人張
    傑斌於警詢及偵查中之供證述及95年12月19日、12月20日00
    00000000號行動電話之通訊監察譯文等為其主要論據。訊據
    被告甲○○堅詞否認有此部分販賣毒品安非他命予張傑斌六
    次之犯行。經查：按施用毒品者，其所稱向某人購買之供述
    ，須補強證據以擔保其供述之真實性。此因施用毒品者其供
    出來源，因而破獲者，法律規定得減輕其刑，其有為偵查機
    關誘導、或為邀輕典而為不實之陳述之可能，是以施用毒品
    者關於其向某人購買毒品之供述，必須補強證據佐證，以擔
    保其供述之真實性。又關於毒品施用者其所稱向某人購買毒
    品之供述，必須補強證據佐證，係指毒品購買者之供述縱使
    並無瑕疵，仍須補強證據佐證而言，以擔保其供述之真實性
    。該所謂補強證據，必須與施用毒品者關於相關毒品交易之
    供述，具有相當程度之關連性，且足使一般人對於施用毒品
    者之供述無合理之懷疑存在，而得確信其為真實，始足當之
    。若毒品購買者之供述證據，本身已有重大瑕疵，依嚴格證
    明之法則，已無法憑為犯罪事實之認定時，自無再論補強證
    據之必要，其理甚明（參照最高法院95年度台上字第6850號
    判決意旨）。經查，證人張傑斌於警詢、偵查中固稱向綽號
    牛哥（即被告甲○○）、牛嫂（即黃素碧）購買毒品安非他
    命十幾次云云，惟並未具體指出買賣毒品交易之時間、地點
    、次數、數量、價格，依嚴格證明法則，已難僅憑證人張傑
    斌所為此部分之證述，遽認被告確有前揭多次販賣第二級毒
    品安非他命之犯行。至依卷附之相關通聯紀錄，係自九十五
    年十二月十九日至九十六年一月十七日，並無從證明被告與
    同案被告黃素碧九十五年十一月至同年十二月十九日前有何
    販賣毒品安非他命予張傑斌之事實，且依95年12月19日、12
    月20日0000000000號行動電話通訊監察譯文所示，固堪認被
    告與同案被告黃素碧有與證人張傑斌電話聯繫之事實，然雙
    方是否係談論毒品安非他命之交易事宜，是否確已達成買賣
    毒品海洛因之合意，及交易時間、地點、數量、金額、對象
    等究為何，均付諸闕如，而被告甲○○除上揭經本院論罪科
    刑之四次販賣毒品安非他命予張傑斌外，復堅詞否認有其餘
    販賣毒品安非他命予張傑斌之犯行，則被告究否確有前揭公
    訴人指訴之多次販賣第二級毒品安非他命之犯行，尚無足夠
    之證據足資證明，本院認為仍存有合理之懷疑，猶未到達確
    信其為真實之程度，自不能遽依證人張傑斌上揭不確定之指
    述即認被告確有此等被訴之犯行。此外，復查無其他積極證
    據足資佐證被告確涉有此部分之犯行，是被告所辯並無涉有
    公訴人指訴之此部分販賣毒品安非他命犯行云云，應堪採信
    。被告此部分犯罪尚屬不能證明，原審就此疏未詳加調查，
    細心勾稽，遽認被告尚有販賣毒品安非他命予張傑斌六次之
    犯行，而為被告有罪之認定，並分別予以論罪科刑，尚有未
    恰，被告執以上訴，非無理由，則原判決關於被告被訴此部
    分販賣毒品安非他命犯行既有可議，自應與定執行刑部分，
    併由本院予以撤銷，改判被告被訴此部分犯行均無罪。
據上論斷，應依刑事訴訟法第369條第1項前段、第364條、第299
條第1項前段、第301條第1項，毒品危害防制條例第4條第1項、
第2項、第19條第1項，刑法第11條、第59條、第47條第1項、第
28條、第51條第5款，判決如主文。
本案經檢察官陳大偉到庭執行職務。
中    華    民    國    98    年    3    月    18    日
                  刑事第十五庭  審判長法  官  吳昭瑩
                                      法  官  李釱任
                                      法  官  張傳栗
以上正本證明與原本無異。
如不服本判決，應於收受送達後10日內向本院提出上訴書狀，其
未敘述上訴之理由者並得於提起上訴後10日內向本院補提理由書
（均須按他造當事人之人數附繕本）「切勿逕送上級法院」。
                                      書記官  李佩真
中    華    民    國    98    年    3     月    18    日
附錄：本案論罪科刑法條全文
毒品危害防制條例第4條
製造、運輸、販賣第一級毒品者，處死刑或無期徒刑；處無期徒
刑者，得併科新臺幣 1 千萬元以下罰金。
製造、運輸、販賣第二級毒品者，處無期徒刑或 7 年以上有期徒
刑，得併科新臺幣 7 百萬元以下罰金。
製造、運輸、販賣第三級毒品者，處 5 年以上有期徒刑，得併科
新臺幣 5 百萬元以下罰金。
製造、運輸、販賣第四級毒品者，處 3 年以上 10 年以下有期徒
刑，得併科新臺幣 3 百萬元以下罰金。
製造、運輸、販賣專供製造或施用毒品之器具者，處 1 年以上 7
年以下有期徒刑，得併科新臺幣 1 百萬元以下罰金。
前五項之未遂犯罰之。
附表一：甲○○與黃素碧共同販賣第一級毒品海洛因部分
┌──┬─────────────┬─────┬───┬────┬────────┐
│編號│販賣時間、地點            │ 販賣所得 │購買者│應處之刑│應沒收之物      │
│    │                          │（新臺幣元│      │        │                │
│    │                          │）        │      │        │                │
├──┼─────────────┼─────┼───┼────┼────────┤               │ ┤
│1   │96年2 月1 日中午12時20分許│1,000     │吳志偉│有期徒刑│門號為0000000000│
│    │在臺北縣三芝鄉○○村○○街│          │      │拾陸年  │、0000000000之行│
│    │9 巷3 之1 號6 樓          │          │      │        │動電話各1具（含 │
│    │                          │          │      │        │SIM 卡）        │
├──┼─────────────┼─────┼───┼────┼────────┤               │ ┤
│2   │96年2 月1 日下午5 時56分後│700       │邱世豪│有期徒刑│門號為0000000000│
│    │之某時在不詳地點          │          │      │拾陸年  │之行動電話1具（ │
│    │                          │          │      │        │含SIM卡）       │
└──┴─────────────┴─────┴───┴────┴────────┘
附表二：黃素碧、甲○○共同販賣第二級毒品安非他命部分
┌──┬─────────────┬─────┬───┬────┬────────┐
│編號│販賣時間、地點            │ 販賣所得 │購買者│應處之刑│應沒收之物      │
│    │                          │（新臺幣元│      │        │                │
│    │                          │）        │      │        │                │
├──┼─────────────┼─────┼───┼────┼────────┤               │ ┤
│1   │95年11月底某日在臺北縣淡水│1,000     │張傑斌│有期徒刑│使用門號為091286│
│    │鎮、三芝鄉一帶            │          │      │柒年拾月│9357之行動電話1 │
│    │                          │          │      │        │具（含SIM卡）   │
├──┼─────────────┼─────┼───┼────┼────────┤               │ ┤
│2   │95年12月19日在臺北縣淡水鎮│1,000     │張傑斌│有期徒刑│使用門號為091286│
│    │、三芝鄉一帶              │          │      │柒年拾月│9357之行動電話1 │
│    │                          │          │      │        │具（含SIM卡）   │
├──┼─────────────┼─────┼───┼────┼────────┤               │ ┤
│3   │95年12月20日某時在臺北縣淡│1,000     │張傑斌│有期徒刑│使用門號為091286│
│    │水鎮、三芝鄉一帶          │          │      │柒年拾月│9357之行動電話1 │
│    │                          │          │      │        │具（含SIM卡）   │
├──┼─────────────┼─────┼───┼────┼────────┤               │ ┤
│4   │95年12月20日某時在臺北縣淡│1,000     │張傑斌│有期徒刑│使用門號為091286│
│    │水鎮、三芝鄉一帶          │          │      │柒年拾月│9357之行動電話1 │
│    │                          │          │      │        │具（含SIM卡）   │
└──┴─────────────┴─────┴───┴────┴────────┘                │


司法院資訊處製作；財團法人民間司法改革基金會備份。
